# 请教一个关于内控审计的问题

提问人：liubin988513 时间：2013-10-26 11:27:48
1 ，内部控制缺陷包括设计缺陷和运行缺陷。您这应属于设计缺陷。 2 ，“我们的责任是在实施审计工作的基础上，对财务报告内部控制的有效性发表审计意见，并对注意到的非财务报告内部控制的重大缺陷进行披露。”主要审计与财务报告内部控制相关的内部控制，其他只是注意下。业务层面一般还是按照审计循环分配比较好。建议多使用企业内审部门的资料。

回答人：chenyiwei
补充一点：企业需要建立哪些方面的制度，取决于该特定企业的业务模式和流程特点。至少对所有常规流程都应建立相应管理制度。
所以不同企业的“应具备”的制度范围是存在差异的。